# 电商销售收入是否包含向消费者收取的运费

提问人：up小会 时间：2019-01-16 14:38:40
按照收入准则，要分清主要责任人还是代理人，如果电商对快递过程中的损失承担责任，那么入收入，如果不承担，做代收代付

回答人：chenyiwei
还要考虑：电商能否自主选择运输服务的承运人、与承运人谈判运费等交易条件，并承担谈判相关的收益和风险等。